

FULL-STACK DEVELOPER LIPINSKIJAKUB.PL





O MNIE

Nazywam się Jakub Lipiński, jestem 22 letnim Full-Stack Developerem. Obecnie pracuję w agencji StronyDlaFirm.eu.

Działam głównie ze stronami i aplikacjami internetowymi tworzonymi w HTML (Blade), CSS (SCSS, Tailwind CSS), Javascript oraz PHP (Laravel).

Główny framework, z którym pracuję i wiążę swoją przyszłość to Laravel, a w najbliższym czasie chcę również zacząć pracę z React.js.

Oprócz pracy z kodem, mam również doświadczenie w działaniu z Wordpressem oraz Prestashop (tworzenie stron z gotowych szablonów oraz ich modyfikacje).

W swojej pracy nauczyłem się również korzystania z różnych narzędzi Google takich jak: GA4, Google Search Console i Google Tag Manager

Moje portfolio jest dostępne na stronie internetowej <u>lipinskijakub.pl</u>.

KONTAKT





Wyrażam zgodę na przetwarzanie moich danych osobowych w celu prowadzenia rekrutacji na aplikowane przeze mnie stanowisko.

DOŚWIADCZENIE

2021 - Obecnie, StronyDlaFirm.eu

Full-Stack Developer (styczeń 2023 - obecnie)

- Tworzenie stron internetowych w oparciu o HTML (Blade),
 CSS, Javascript oraz Laravel
- Wdrażanie autorskiego panelu administracyjnego oraz korzystanie z gotowych rozwiązań takich jak Laravel Voyager
- Optymalizacja, obsługa istniejących stron internetowych
- Tworzenie witryn w oparciu o Wordpress i PrestaShop

Front-End Developer (2021 - grudzień 2022)

- Tworzenie stron internetowych w oparciu o HTML (Blade),
 CSS i Javascript
- Tworzenie witryn w oparciu o Wordpress i PrestaShop
- Optymalizacja, obsługa istniejących stron internetowych

EDUKACJA

Zespół Szkół im. Władysława Szybińskiego w Cieszynie

Technik informatyk

- EE.08 Montaż i eksploatacja systemów komputerowych, urządzeń peryferyjnych i sieci.
- EE.09 Programowanie, tworzenie i administrowanie stronami internetowymi i bazami danych

NAJWAŻNIEJSZE PROJEKTY

Olza.pl

Zaawansowana witryna internetowa z podziałem na serwisy: sportowy, kulturalny, turystyczny oraz bank fotografii. Serwis zawiera ponad 40000 tysięcy aktualności, kilkaset galerii oraz wiele dokumentów i informacji z całego regionu cieszyńskiego. Umożliwia także pobieranie zdjęć z galerii zalogowanym użytkownikom. Stworzone głównie przy pomocy **Laravela** oraz **SCSS (BEM)**.



Movie App

Aplikacja korzystająca z **API** The Movie Database. Umożliwia przeglądanie kategorii, filmów, seriali i aktorów. Zalogowani użytkownicy mogą dodawać filmy do ulubionych oraz do własnych list. Zaimplementowana została również wyszukiwarka oparta o **Livewire**.





Site Wizard

Autorski panel administracyjny stworzony w oparciu i **Laravel** i **Tailwind CSS**, który oprócz podstawowych opcji zarządzania treścią posiada bardziej zaawansowane funkcje jak wysyłanie wiadomości Whatsapp, zarządzanie newsletterem, czy dodawanie produktów, kontakt z klientami czy wykres odwiedzin strony korzystający z API Google.

